臺灣桃園地方法院刑事判決　　　　　 100年度審易字第2134號
公　訴　人　臺灣桃園地方法院檢察署檢察官
被　　　告　莊銘威
上列被告因竊盜案件，經檢察官提起公訴（100 年度偵字第1931
1 號），被告於本院準備程序進行中，就被訴事實為有罪之陳述
，經本院告知簡式審判程序意旨，並聽取當事人之意見後，本院
裁定依簡式審判程序審理，判決如下：
    主  文
莊銘威竊盜，累犯，處有期徒刑參月；又竊盜，累犯，處有期徒
刑參月；又攜帶兇器竊盜，累犯，處有期徒刑柒月。應執行有期
徒刑拾壹月。
    事  實
一、莊銘威前於民國90年間因懲治盜匪條例等案件，經本院以90
    年度少訴字第27號判決分別判處有期徒刑2 年8 月、1 年、
    6 月，應執行有期徒刑3 年10月確定，入監執行後，已於95
    年3 月20日縮刑期滿執行完畢。詎其猶不知悔改，復分別為
    以下犯行：
(一)於99年11月30日下午某時，見位於新北市○里區○○路35號
    （前為八里圖書館）後門未上鎖，認有機可乘，竟意圖為自
    己不法所有，基於竊盜之犯意，逕自開啟後門入內，徒手竊
    取屬於新北市八里區公所所有之電線20公尺與白鐵門7 片，
    得手後旋逃離現場，並將上開贓物變現供己花用。
(二)於99年12月初某日上午10時許，乘位於桃園縣蘆竹鄉○○路
    ○ 段409 號台億加油站正在整修而未對外營業之機會，見該
    處辦公室之窗戶無鎖頭僅以門閂栓住，竟意圖為自己不法所
    有，基於竊盜之犯意，逕自拉開窗戶，由窗戶伸手入內將辦
    公室大門扣環拉開，再由大門進入，徒手竊取數量不詳價值
    約新臺幣（下同）5 至6 萬元之電線，得手後旋逃離現場，
    並將上開贓物變現供己花用。
( 三)於100年2 月某日晚間10、11時許，見位於桃園縣中壢市○
    ○路1 號萬能科技大學體育館旁變電室未上鎖，認有機可乘
    ，竟意圖為自己不法所有，基於竊盜之犯意，逕行開啟上開
    大門入內，再以所攜帶客觀上足對人之生命、身體、安全構
    成威脅而具有危險性，可供作兇器使用之扳手1 支竊取萬能
    科技大學所有之200 公尺電線，得手後於翌日上午7 時許離
    開，並將上開贓物變現供己花用。
    嗣於100 年2 月21日下午1 時30分許，萬能科技大學教師李
    詩賓發覺遭竊後報警處理，警方採集上開變電室現場所遺留
    之煙蒂，經鑑驗比對後與莊銘威之DNA 相符，始查悉上情。
    又莊銘威於警局製作警詢筆錄時，在上述（一）、（二）之
    犯行未為任何有偵查犯罪職權之公務員知悉前，主動向警員
    自首並接受裁判。
二、案經桃園縣政府警察局中壢分局報請臺灣桃園地方法院檢察
    署檢察官偵查起訴。
    理  由
一、本件被告莊銘威所犯均係死刑、無期徒刑或最輕本刑為3 年
    以上有期徒刑以外之罪，亦非屬臺灣高等法院管轄第一審之
    案件，其於準備程序中就被訴事實均為有罪之陳述，經本院
    告知簡式審判程序之旨，並聽取當事人意見後，依刑事訴訟
    法第273 條之1 第1 項規定裁定進行簡式審判程序，合先敘
    明。
二、又本件既經本院裁定改依簡式審判程序審理，則依刑事訴訟
    法第273 條之2 、第159 條第2 項之規定，不適用傳聞法則
    有關限制證據能力及證據調查之相關規定。
三、前開犯罪事實，業據被告於警詢、檢察官訊問、本院準備程
    序及審理時均坦承不諱，並經證人即新北市○里區○○路35
    號之管理人洪天國、台億加油站海湖站站長陳淑娟、萬能科
    技大學教師李詩賓等人分別於警詢中陳述無訛，且有臺北縣
    政府警察局蘆洲分局八里分駐所受理刑事案件報案三聯單、
    內政部警政署刑事警察局100 年5 月2 日刑醫字第10000340
    23號鑑定書、桃園縣政府警察局中壢分局刑案現場勘察報告
    （內含刑案現場勘察紀錄表1 份及刑案現場照片23 張 ）等
    在卷可稽，足認被告前揭自白核與事實相符，可以採信。綜
    上，本案事證明確，被告上揭犯行洵堪認定，應予依法論科
    。
四、論罪科刑方面：
  (一)按刑法第321 條第1 項第2 款毀越門扇之「越」字，係指越
    入者而言，如係走入不得謂之「越」（最高法院24年度總會
    決議〈五七〉參照）；所謂越進門扇牆垣，其越進二字亦應
    解為超越或踰越而進，非謂啟門入室即可謂之越進（最高法
    院22年上字第454 號判例參照）。次按刑法第321 條第1 項
    第3 款規定所謂之兇器，其種類並無限制，凡客觀上足對人
    之生命、身體、安全構成威脅，具有危險性之兇器均屬之（
    最高法院79年臺上字第5253號判例可資參照）。經查，本件
    被告為事實欄一（一）所示犯行，係以徒手開啟後門入室行
    竊；為事實欄一（二）所示犯行，係以徒手拉開台億加油站
    辦公室窗戶，由窗戶伸手將辦公室大門開啟進入行竊；為事
    實欄一（三）所示犯行則係趁萬能科技大學體育館旁變電室
    未上鎖之機會，逕行開啟大門進入行竊，三者均尚難遽謂其
    有何「毀越」上開門扇之行為，依前開說明，尚難認已該當
    刑法第321 條第1 項第2 款之「毀越」要件，是核被告就事
    實欄一（一）、（二）所為，均係犯刑法第320 條第1 項之
    普通竊盜罪，另就事實欄一（三）所為，因其所攜帶之扳手
    1 支為金屬材質、質地堅硬，客觀上足對人之生命、身體、
    安全構成威脅，核屬兇器無訛，是被告此部分應係犯刑法第
    321 條第1 項第3 款之攜帶兇器加重竊盜罪。公訴意旨認被
    告上開3 次犯行均該當刑法第321 條第1 項第2 款之加重條
    件，容有誤會，然其基本社會事實相同，且僅屬加重條件之
    增加減少，本院仍得予審理，尚不生變更起訴法條之問題，
    附此敘明。
  (二)被告所犯上開3 次犯行，犯意各別，行為互殊，應予分論併
    罰。
  (三)又被告前有如犯罪事實欄一所載之犯罪科刑及執行之紀錄，
    此有臺灣高等法院被告前案紀錄表1 份附卷可稽，其於徒刑
    執行完畢後5 年內故意再犯本件有期徒刑以上之各罪，均為
    累犯，均應依刑法第47條第1 項規定加重其刑。
  (四)又被告就事實欄一（一）、（二）之犯行，在未為任何有偵
    查犯罪職權之公務員發覺前，向警員自首並接受裁判，合於
    自首要件，爰依刑法第62條前段規定減輕其刑，並與上開累
    犯加重其刑之規定，依刑法第71條第1 項規定，先加後減之
    。
  (五)爰審酌被告不思努力以正當勞力謀生，且曾因多起竊盜案件
    ，經判處罪刑並執行完畢，仍不知警惕檢束，再度恣意竊取
    他人財物，危害社會治安非輕，實不宜寬縱，復審酌被告犯
    罪之動機、目的、手段及犯後坦承犯行等一切情狀，分別量
    處如主文所示之刑，並定其應執行之刑，以示懲儆。
  (六)被告供犯本案事實欄一（三）犯行所用之扳手1 支，並未扣
    案，亦無證據證明仍屬存在，為免將來執行之困難，爰不予
    宣告沒收，附此敘明。
據上論斷，應依刑事訴訟法第273 條之1 第1 項、第299 條第1
項前段，刑法第320 條第1 項、第321 條第1 項第3 款、第47條
第1項 、第62條前段、第51條第5 款，刑法施行法第1 條之1 第
1 項、第2 項前段，判決如主文。
本案經檢察官白勝文到庭執行職務。
中    華    民    國   100    年    11    月    11    日
                        刑事庭    法  官  羅國鴻
以上正本證明與原本無異。
如不服本判決，應於判決送達後10日內向本院提出上訴狀（應附
繕本），其未敘述上訴理由者，應於上訴期間屆滿後20日內補提
理由書狀於本院，上訴於臺灣高等法院。
                                  書記官  張筆隆
中    華    民    國  100     年    11    月    11    日
【論罪科刑法條】中華民國刑法第320 條（普通竊盜罪、竊佔罪
）意圖為自己或第三人不法之所有，而竊取他人之動產者，為竊
盜罪，處5 年以下有期徒刑、拘役或5 百元以下罰金。
意圖為自己或第三人不法之利益，而竊佔他人之不動產者，依前
項之規定處斷。
前二項之未遂犯罰之。
中華民國刑法第321條
（加重竊盜罪）
犯竊盜罪而有下列情形之一者，處 6 月以上、5 年以下有期徒
刑，得併科新臺幣 10 萬元以下罰金：
一、侵入住宅或有人居住之建築物、船艦或隱匿其內而犯之者。
二、毀越門扇、牆垣或其他安全設備而犯之者。
三、攜帶兇器而犯之者。
四、結夥三人以上而犯之者。
五、乘火災、水災或其他災害之際而犯之者。
六、在車站、埠頭、航空站或其他供水、陸、空公眾運輸之舟、
    車、航空機內而犯之者。
前項之未遂犯罰之。